臺灣士林地方法院刑事判決　　　　　　　　　　　　　九十二年度訴字第七二三號
　　公　訴　人　臺灣士林地方法院檢察署檢察官
　　被　　　告　甲○○
右列被告因違反毒品危害防制條例案件，經台灣士林地方法院檢察署檢察官提起公訴
（九十二年度毒偵字第一二六二號）及移
號），被告為有罪之陳述，經本院合議裁定本件宜由受命法官獨任進行簡式審判程序
，判決如左：
    主  文
甲○○連續施用第一級毒品，累犯，處有期徒刑玖月。
    事  實
一、甲○○前曾於民國（下同）八十九年間因違反毒品危害防制條例（持有第一級毒
    品）罪案件，經本院以八十九年度訴字第五四一號刑事判決判處有期徒刑四月，
    並於九十年四月十九日易科罰金執行完畢。復又因施用第一級毒品海洛因及第二
    級毒品安非他命案件，經本院裁定送觀察、勒戒後，認有繼續施用毒品之傾向，
    經本院以八十九年度毒聲字第四八五號裁定強制戒治一年，嗣戒治期滿，由臺灣
    士林地方法院檢察署檢察官於九十年四月十三日，以九十年度戒毒偵字第四十號
    不起訴處分確定。詎甲○○不知悔改，復基於施用毒品之概括犯意，自九十二年
    八月十二日起，至同年九月十二日止，在臺北市○○區○○街三十八巷十一號二
    樓住處廁所，以針筒注射方式施用第一級毒品海洛因，平均每六日一次。嗣為警
    分別於(一)九十二年八月十五日十二時許，經臺北市政府警察局士林分局通知自願
    到場採集尿液，經送檢驗結果呈第一級毒品嗎啡及可待因陽性反應；(二)九十二年
    九月十五日十六時十五分許，在其前揭住處查獲，並扣得其女友潘卉穎（由檢察
    官另案處理）持有之第一級毒品海洛因四小包（毛重一‧０公克，淨重０．二六
    公克）及其所有之注射針筒五支、橡皮管一條、鏟管一支、塑膠袋六個等物（以
    上物品均扣存於潘卉穎施用毒品案）。
二、案經臺北市政府警察局士林分局報請臺灣士林地方法院檢察署檢察官偵查起訴及
    移送併案審理。
    理  由
一、訊據被告甲○○對右揭事實坦承不諱，其尿液經送檢驗結果，確皆呈海洛因陽性
    反應，分別有臺灣尖端先進生技醫藥股份有限公司九十二年八月二十七日濫用藥
    物檢驗報告、明生生物科技股份有限公司九十二年十月十七日濫用藥物檢體檢驗
    報告各一紙在卷可稽。另被告前因施用第一級毒品海洛因及第二級毒品安非他命
    案件，經本院裁定送觀察、勒戒後，認有繼續施用毒品之傾向，經本院以八十九
    年度毒聲字第四八五號裁定送強制戒治一年，嗣強制戒治期滿，由臺灣士林地方
    法院檢察署檢察官於九十年四月十三日，以九十年度戒毒偵字第四十號不起訴處
    分確定等情，亦有不起訴處分書及台灣高等法院被告全國前案紀錄表各一件在卷
    足憑。是被告二犯施用毒品罪，事證明確，犯行堪予認定，應依法論科。
二、按被告行為後，毒品危害防制條例業於九十二年七月九日修正公布，並於九十三
    年一月九日起施行，本件被告為二犯施用毒品罪，依修正前毒品危害防制條例（
    以下簡稱舊法）第二十條第三項及修正後毒品危害防制條例（以下簡稱新法）第
    二十三條第二項規定，均應依法追訴。而新、舊法就施用第一級毒品之處罰，均
    規定於第十條第一項，其犯罪之構成要件、法定刑亦均屬相同。是依新舊法整體
    比較之結果，新法尚非不利於被告，依刑法第二條第一項前段之規定，自應適用
    修正後之新法。
三、核被告所為，係犯修正後毒品危害防制條例第十條第一項之施用第一級毒品罪。
    其施用前後持有第一級毒品之低度行為，應為施用之高度行為所吸收，不另論罪
    。被告多次施用第一級毒品犯行，均各時間緊接，所犯構成要件相同，顯係基於
    概括犯意為之，為連續犯，應依刑法第五十六條之規定論以一罪論，並依法加重
    其刑。又被告於八十九年間因違反毒品危害防制條例案件，經本院以八十九年度
    訴字第五四一號刑事判決判處有期徒刑四月，並於九十年四月十九日易科罰金執
    行完畢等情，有台灣高等法院被告全國前案紀錄表一件在卷足憑。被告於有期徒
    刑執行完畢後五年內再犯有期徒刑以上之本罪，為累犯，應依刑法第四十七條規
    定遞加重其刑。爰審酌被告曾受觀察勒戒、強制戒治後仍不知悔改而再犯、其施
    用毒品乃除戕害自身健康外對家庭、社會亦造成危險、犯罪後坦承犯行態度尚稱
    良好並其施用之次數、方法等一切情狀，量處如主文所示之刑，以資懲儆。
四、公訴意旨就被告於九十二年九月十二日之前之施用毒品部分雖未論及，惟此與起
    訴部分有連續犯裁判上一罪之關係，為起訴效力所及，本院自得一併審理判決。
    另被告雖於本院審理時供稱扣案之部分注射針筒係伊所有，惟查被告與其女友潘
    卉穎對扣案物品均非被告所有，而係潘卉穎所有一節，業於警訊及偵查時供述甚
    明，互核相符，潘卉穎對其有施用海洛因之犯行亦供認不諱，是其持有扣案之海
    洛因及施用工具等亦核與常情相符，其二人於警偵時之供詞應堪採信。故被告所
    稱扣案之部分注射針筒係其所有云云，尚無足採。本件扣案物品既與被告犯行無
    涉，毋庸於本件諭知沒收或銷燬，均附此敘明。
據上論斷，應依刑事訴訟法第二百七十三條之一第一項、第二百九十九條第一項前段
、毒品危害防制條例第十條第一項、刑法第二條第一項前段、第十一條、第五十六條
、第四十七條，判決如主文。
本案經檢察官楊淑芬到庭執行職務。
中　　　華　　　民　　　國　　九十三　　年　　　四　　　月　　　八　　　日
                                  臺灣士林地方法院刑事第六庭
                                      法  官  彭  洪  媛
右正本證明與原本無異。
如不服本判決應於送達後十日內向本院提出上訴狀。
                                      書記官  周  霙  蘭
中　　　華　　　民　　　國　　　九十三　　　年　　　四　　月　　八　　日
附錄本案論罪科刑法條全文：
毒品危害防制條例第十條第一項
  施用第一級毒品者，處六月以上五年以下有期徒刑。
